# 求助陈版主，新准则下保函保证金科目如何列示

提问人：liuweisheng 时间：2021-12-21 22:40:34
求助陈版主，新准则下保函保证金计入其他货币资金 是否正确
谢谢版主解惑

回答人：chenyiwei
一般可以这样理解（但如果期限超一年的，则列入其他非流动资产）。同时附注中要披露其所有权和使用权受限制的事实。